【裁判字號】    91,訴,2840
【裁判日期】    920312
【裁判案由】    毒品危害防制條例
【裁判全文】
臺灣臺中地方法院刑事判決                        九十一年度訴字第二八四號
    公  訴  人  臺灣臺中地方法院檢察署檢察官
    被      告  甲○○
右列被告因毒品危害防制條例案件，經檢察官提起公訴（九十一年度毒偵字第三０三
一號），本院判決如左：
    主  文
甲○○連續施用第一級毒品，累犯，處有期徒刑拾月。扣案之殘留第一級毒品海洛因
之注射針筒壹支，沒收銷燬之。
    事  實
一、甲○○曾於民國八十九年間，因毒品危害防制條例案件，經本院判處有期徒刑七
    月確定，於九十年四月十三日入監執行，於九十年十一月九日執行完畢。復因施
    用毒品案件，經臺灣臺中地方法院檢察署檢察官聲請本院裁定送觀察勒戒後，認
    無繼續施用毒品之傾向，由臺灣臺中地方法院檢察署檢察官於八十八年十二月十
    六日以八十八年度毒偵字第二二五二號為不起訴處分確定。又因施用毒品案件，
    經本院裁定送觀察勒戒後，認有繼續施用毒品之傾向，再由本院裁定令入戒治處
    所施以強制戒治，並經臺灣臺中地方法院檢察署於八十九年四月十四日以八十九
    年度毒偵字第二二一四號提起公訴，經本院於八十九年五月二十六日以八十九年
    度訴字第一０二四號判處有期徒刑七月，於八十九年六月二十六日確定，並於九
    十年十一月九日執行完畢。然甲○○仍不知戒除施用毒品之惡習，明知海洛因業
    經列為毒品危害防制條例第二條第二項第一款所稱之第一級毒品，竟於上開不起
    訴處分確定後五年內，及本院八十九年度訴字第一０二四號判決確定後，又基於
    施用第一級毒品海洛因之概括犯意，自九十一年九月二十二日晚上九時許起，至
    九十一年九月二十六日下午一時四十五分許止，在臺中縣霧峰鄉○○路五六九號
    土地公廟旁等處，將第一級毒品海洛因摻入白開水後，再以注射針筒注射之方式
    ，連續多次施用第一級毒品海洛因。嗣於九十一年九月二十六日下午一時四十五
    分許，在臺中縣霧峰鄉○○路五六九號旁土地公廟為警查獲，並扣得含有第一級
    毒品海洛因殘渣之注射針筒一支，經警採其尿液送驗，結果呈嗎啡陽性反應。
二、案經臺中縣警察局霧峰報請臺灣臺中地方法院檢察署檢察官偵查起訴。
    理  由
一、右揭事實，業經被告甲○○自白不諱，並有扣案之含有第一級毒品海洛因殘渣之
    注射針筒一支，可資佐證。又上開注射針筒經送請法務部調查局鑑定，該注射針
    筒確實含有第一級第六項毒品海洛因殘留，有該局九十二年一月二十八日調科壹
    字第０九二六二三四一九五０檢驗通知書一紙，在卷可參。且被告為警查獲後，
    在警局中所採集之尿液，經送請臺中縣衛生局檢驗，其結果呈嗎啡陽性反應，亦
    有該局檢驗尿水報告書一紙，附卷可稽。被告自白於右揭時、地施用第一級毒品
    海洛因，核與事實相符，堪予信採。
二、被告曾因施用毒品案件，經臺灣臺中地方法院檢察署檢察官聲請本院裁定送觀察
    勒戒後，認無繼續施用毒品之傾向，由臺灣臺中地方法院檢察署檢察官於八十八
    年十二月十六日以八十八年度毒偵字第二二五二號為不起訴處分確定。又因施用
    毒品案件，經本院裁定送觀察勒戒後，認有繼續施用之傾向，再由本院裁定令入
    戒治處所施以強制戒治，並經臺灣臺中地方法院檢察署於八十九年四月十四日以
    八十九年度毒偵字第二二一四號提起公訴，經本院於八十九年五月二十六日以八
    十九年度訴字第一０二四號判處有期徒刑七月，於八十九年六月二十六日確定等
    情，有臺灣高等法院被告全國前案紀錄表、臺灣臺中地方法院檢察署刑案資料查
    註紀錄表、全國施用毒品案件紀錄表、判決書、起訴書及不起訴處分書等，在卷
    可按。本件被告於五年以內所犯施用毒品之罪，係三犯以上毒品危害防制條例第
    十條第一項之罪，不適用先行裁定送觀察、勒戒之規定，而應依毒品危害防制條
    例第二十條第三項之規定，逕為有罪判決。本件事證明確，被告右揭連續施用第
    一級毒品海洛因之犯行，堪予認定。
三、按海洛因係毒品危害防制條例第二條第二項第一款所列之第一級毒品，不得非法
    施用。被告施用海洛因，核其所為，係犯毒品危害防制條例第十條第一項之施用
    第一級毒品海洛因罪。被告持有第一級毒品海洛因後，進而施用，其持有之低度
    行為應為施用之高度行為所吸收，不另論其持有第一級毒品罪。被告先後多次施
    用第一級毒品海洛因，時間緊接，觸犯構成要件相同之罪名，顯係基於概括犯意
    為之，應依連續犯規定論以一罪，並依法加重其刑。被告前曾於八十九年間因毒
    品危害防制條例案件，經本院判處有期徒刑七月確定，於九十年十一月九日執行
    完畢，此有上開刑案資料查註紀錄表在卷可按，其於五年之內再犯有期徒刑以上
    之本罪，係屬累犯，應依刑法第四十七條之規定遞加重其刑。爰審酌被告前因施
    用毒品案件，經送觀察、勒戒及強制戒治，經檢察官不起訴處後，又因施用毒品
    犯行，經法院判處徒刑確定，且已執行完畢，仍不知戒惕，竟又再次施用第一級
    毒品海洛因，無視於毒品對於自身健康之戕害及國家對於杜絕毒品犯罪之禁令，
    然考量施用毒品係自戕行為，犯罪手段尚屬平和，亦未因此而危害他人，所生損
    害非大，且被告於警訊、偵查及本院審理期間均能坦承犯行，態度良好，並審酌
    其施用毒品之時間、次數等一切情狀，量處如主文所示之刑，以示懲儆。扣案之
    殘留第一級毒品海洛因之注射針筒一支，因海洛因與注射針筒無法析離，應依毒
    品危害防制條例第十八條第一項規定，沒收銷燬之。
四、末查，被告於警訊及偵查中均自白連續施用第一級毒品（偵查卷第九頁反面、第
    二十一頁），於本院審理時亦為相同之供述。是以，被告係自九十一年九月二十
    二日下午九時許起，至同年九月二十六日下午一時四十五分許止，連續多次施用
    第一級毒品海洛因無疑。公訴人雖僅就被告於九十一年九月二十六日施用第一級
    毒品海洛因一次之犯行起訴，而未於犯罪事實欄詳細記載被告施用毒品之時間，
    然被告上開連續多次施用第一級毒品海洛因之犯行，均與起訴部分有連續犯裁判
    上一罪關係，基於審判不可分之原理，本院自得一併審究，併此敘明。
據上論斷，應依刑事訴訟法第二百九十九條第一項前段，毒品危害防制條例第十條第
一項、第二十條第三項、第十八條第一項，刑法第十一條前段、第五十六條、第四十
七條，判決如主文。
中      華      民      國      九十二      年    三   月       十二    日
                                  臺灣臺中地方法院刑事第三庭
                                      法  官  林  三  元
右正本證明與原本無異。
如不服本判決，應於送達後十日內向本院提出上訴狀（須附繕本），上訴於臺灣高等
法院臺中分院。
                                      書記官
中      華      民      國      九十二      年    三   月       十三    日
附錄論罪科刑法條
毒品危害防制條例第十條第一項：
施用第一級毒品者，處六月以上五年以下有期徒刑。


司法院資訊處製作；財團法人民間司法改革基金會備份。
